---
title: "VDA_FootballData"
author: "Alina Abdel Nour Saad (885080), Finn Kock (883513), Annika Zepp (884717)"
date: 28.07.2023
output: 
  html_document:
    toc: true
    toc_float: true
    theme: paper
---

```{r setup, include=FALSE}
knitr::opts_chunk$set(echo = TRUE)

# Bibliotheken laden
library(knitr)
library(dplyr)
library(DT)
library(ggbump)
library(ggplot2)
library(plotly)
#library(tidyverse)
library(wesanderson)
library(RColorBrewer)

```
---
# Einführung
Unsere Projektarbeit befasst sich mit zwei Datensätzen des Publishers "understat". Der Schwerpunkt liegt auf einem Datensatz, der eine Ligaübersicht aus dem Jahre 2014 der 5 größten
und der russischen Liga beinhaltet. Interessant sind dabei Daten, die anhand von
Parametern die Spielstärke jeder Mannschaft festhalten.
Zur Erweiterung unserer Statistiken nutzen wir außerdem einen Datensatz jedes einzelnen
Spiels der oben genannten Ligen der Jahre 2014 - 2019.



**Auszug aus dem Datensatz**

```{r, results='asis', echo = FALSE, message=FALSE}
#Datei einlesen
understat <- read.csv("data/understat.com.csv")


#Spalten umbenennen
colnames(understat) <- c('Liga', 'Jahr', 'Platzierung', 'Team', 'Spiele', 'Siege', 'Unentschieden', 'Niederlagen', 'Tore', 'vergebene Chancen', 'Punkte', 'xG', 'xG_diff', 'npxG', 'xGA', 'xGA_diff', 'npxGA', 'npxGD', 'ppda_coef','oppda_coef','deep', 'deep_allowed', 'xpts', 'xpts_diff')

understat <- mutate(understat, Liga = replace(Liga, Liga == "La_liga", "La Liga"))
understat <- mutate(understat, Liga = replace(Liga, Liga == "Ligue_1", "Ligue 1"))
understat <- mutate(understat, Liga = replace(Liga, Liga == "Serie_A", "Serie A"))

# NUR 2014
daten2014 <- subset(understat, Jahr == 2014 & Liga != "RFPL", select = c(-Jahr))

daten <- subset(understat, Liga != "RFPL")



# Auszug anzeigen - ersten 30 Zeilen
datatable(
  format(head(daten, 30), digits = 2),
  options = list(scrollX = TRUE)
)

# Liga FARBE
ligaColor <- c("#D10514","#390240","#F2780C","#00529C","#1188D2")

# Mannschafften FARBE
#teamColor <- wes_palette("GrandBudapest1", n = 20)
teamColor <- c("#007566", "#8C1F85", "#BF2A45","#008fd7",               "#118C30", "#D9072D",  "#1B8DCC", "#12233f",                "#0C519C","#F2D022", "#B988BF" , "#73BBF5", "#EECEF2","#C26463",               "#F29325", "#00CCBF", "#F2A2A2","#D94F04", "#8FC1B5", "#D90D1E")

```

```{r results='asis', echo = FALSE, message=FALSE}
# Liste erstellen
list1 <- list("**xG:** Erwartete Tore\n",
              "**xG_diff:** Erwartete Tordifferenz\n",
              "**npxG:** Erwartete Tore ohne Strafstöße & Eigentore\n",
              "**xGA:** Erwartete Gegentore\n",
              "**xGA_diff:** Differenz zwischen erwarteten & erzielten Gegentoren\n",
              "**npxGA:** Erwartete Gegentore ohne Strafstöße & Eigentore\n",
              "**npxGD:** Der Unterschied zwischen erwartete 'Für-' & 'Gegen-' Tore ohne Strafen & Eigentore\n",
              "**ppda_coef:** Erlaubte Pässe pro Abwehraktion in der gegnerischen Hälfte\n",
              "**oppda_coef:** Erlaubte gegnerische Pässe pro Verteidigungsaktion in der gegnerischen Hälfte\n",
              "**deep:** Pässe, die innerhalb von ≈ 18 Metern vor dem Tor treffen (ohne Flanken)\n",
              "**deep_allowed:** Pässe des Gegners, die innerhalb von ≈ 18 Metern vor dem Tor treffen (ohne Flanken)\n",
              "**xpts:** Erwartete Punkte\n",
              "**xpts_diff:** Differenz zwischen tatsächlichen & erwarteten Punkten\n"
              )


for (i in list1) {
  cat(paste(i, "\n"))
}

```



# Analyse

Unser Ziel ist es uns der Frage der besten Liga und der besten Mannschaft des Jahres
2014 anzunähern. Dabei wollen wir die Attraktivität der Vereine und der Ligen (gefallene
Tore pro Spiel und die Spannung im Titelrennen) darstellen.
Außerdem wollen wir die Meister der Ligen vergleichen, um somit den stärksten Meister in
seiner Liga zu bestimmen.
Ein weiterer Interessanter Punkt ist die Frage nach dem effektivsten Spielstil. Wurde 2014
aggressives Pressing belohnt oder waren Teams hauptsächlich durch defensive Stabilität
erfolgreich?
Welche Mannschaften waren besonders ineffizient und welche haben unerwartet oft
getroffen?
Besonders sind wir gespannt ob der deutsche WM Sieg und der Championsleague Titel
von Real Madrid sich auch in den Liga Statistiken widerspiegeln?

## Beste Liga 2014 (?)

Blabla


### Ligen im Vergleich
#### {.tabset}
Vergleich der Bundesligateams bezüglich durchschnittlich zugelassener Pässe in der Gegnerischen Hälfte

##### Alle Ligen
```{r, results='asis', echo = FALSE, message=FALSE}
league_ppda_coef <- daten2014 %>% 
  group_by(Liga) %>% 
  summarise(ppda_coef = mean(ppda_coef))

plot_ly(
  data = league_ppda_coef, 
  x= ~Liga,
  y = ~ppda_coef, 
  type='bar', 
  marker = list(color = ligaColor),
  hovertemplate = 'Liga: <b>%{x}</b><br>durchschnittlich erlaubte Pässe: <b>%{y}</b><extra></extra>'
) %>% 
layout(
  title = "Vergleich der Lige bezüglich durchschnittlich zugelassener Pässe in der Gegnerischen Hälfte",
  yaxis = list(title = 'Durchschnittlich zugelassene Pässe'),
  xaxis = list(title ='')
)
```

##### Bundesliga

```{r, results='asis', echo = FALSE, message=FALSE}
inleague_ppda_coef <- daten2014 %>% 
  filter(Liga =="Bundesliga") %>%
  mutate(Team = reorder(Team, Platzierung))

# Create a new column "Platzierung_Label" to store the Platzierung as a character string
inleague_ppda_coef$Platzierung_Label <- as.character(inleague_ppda_coef$Platzierung)


plot_ly(
  data = inleague_ppda_coef, 
  x= ~Team,
  y = ~ppda_coef, 
  type='bar', 
  marker = list(color = teamColor),
  hovertemplate = 'Team: <b>%{x}</b><br>durchschnittlich erlaubte Pässe: <b>%{y}</b><br>Platzierung: <b>%{customdata}</b><extra></extra>',
  customdata = ~Platzierung_Label
) %>% 
layout(
  title = "Vergleich der Bundesligateams bezüglich durchschnittlich zugelassener Pässe in der Gegnerischen Hälfte",
  yaxis = list(title = 'Durchschnittlich zugelassene Pässe'),
  xaxis = list(title ='')
)
```

##### EPL
```{r, results='asis', echo = FALSE, message=FALSE}
inleague_ppda_coef <- daten2014 %>% 
  filter(Liga =="EPL") %>%
  mutate(Team = reorder(Team, Platzierung))

# Create a new column "Platzierung_Label" to store the Platzierung as a character string
inleague_ppda_coef$Platzierung_Label <- as.character(inleague_ppda_coef$Platzierung)


plot_ly(
  data = inleague_ppda_coef, 
  x= ~Team,
  y = ~ppda_coef, 
  type='bar', 
  marker = list(color = teamColor),
  hovertemplate = 'Team: <b>%{x}</b><br>durchschnittlich erlaubte Pässe: <b>%{y}</b><br>Platzierung: <b>%{customdata}</b><extra></extra>',
  customdata = ~Platzierung_Label
) %>% 
layout(
  title = "Vergleich der Bundesligateams bezüglich durchschnittlich zugelassener Pässe in der Gegnerischen Hälfte",
  yaxis = list(title = 'Durchschnittlich zugelassene Pässe'),
  xaxis = list(title ='')
)
```

##### La Liga
```{r, results='asis', echo = FALSE, message=FALSE}
inleague_ppda_coef <- daten2014 %>% 
  filter(Liga =="La Liga") %>%
  mutate(Team = reorder(Team, Platzierung))

# Create a new column "Platzierung_Label" to store the Platzierung as a character string
inleague_ppda_coef$Platzierung_Label <- as.character(inleague_ppda_coef$Platzierung)


plot_ly(
  data = inleague_ppda_coef, 
  x= ~Team,
  y = ~ppda_coef, 
  type='bar', 
  marker = list(color = teamColor),
  hovertemplate = 'Team: <b>%{x}</b><br>durchschnittlich erlaubte Pässe: <b>%{y}</b><br>Platzierung: <b>%{customdata}</b><extra></extra>',
  customdata = ~Platzierung_Label
) %>% 
layout(
  title = "Vergleich der Bundesligateams bezüglich durchschnittlich zugelassener Pässe in der Gegnerischen Hälfte",
  yaxis = list(title = 'Durchschnittlich zugelassene Pässe'),
  xaxis = list(title ='')
)
```

##### Ligue 1 
```{r, results='asis', echo = FALSE, message=FALSE}
inleague_ppda_coef <- daten2014 %>% 
  filter(Liga =="Ligue 1") %>%
  mutate(Team = reorder(Team, Platzierung))

# Create a new column "Platzierung_Label" to store the Platzierung as a character string
inleague_ppda_coef$Platzierung_Label <- as.character(inleague_ppda_coef$Platzierung)


plot_ly(
  data = inleague_ppda_coef, 
  x= ~Team,
  y = ~ppda_coef, 
  type='bar', 
  marker = list(color = teamColor),
  hovertemplate = 'Team: <b>%{x}</b><br>durchschnittlich erlaubte Pässe: <b>%{y}</b><br>Platzierung: <b>%{customdata}</b><extra></extra>',
  customdata = ~Platzierung_Label
) %>% 
layout(
  title = "Vergleich der Bundesligateams bezüglich durchschnittlich zugelassener Pässe in der Gegnerischen Hälfte",
  yaxis = list(title = 'Durchschnittlich zugelassene Pässe'),
  xaxis = list(title ='')
)
```

##### Serie A 
```{r, results='asis', echo = FALSE, message=FALSE}
inleague_ppda_coef <- daten2014 %>% 
  filter(Liga =="Serie A") %>%
  mutate(Team = reorder(Team, Platzierung))

# Create a new column "Platzierung_Label" to store the Platzierung as a character string
inleague_ppda_coef$Platzierung_Label <- as.character(inleague_ppda_coef$Platzierung)


plot_ly(
  data = inleague_ppda_coef, 
  x= ~Team,
  y = ~ppda_coef, 
  type='bar', 
  marker = list(color = teamColor),
  hovertemplate = 'Team: <b>%{x}</b><br>durchschnittlich erlaubte Pässe: <b>%{y}</b><br>Platzierung: <b>%{customdata}</b><extra></extra>',
  customdata = ~Platzierung_Label
) %>% 
layout(
  title = "Vergleich der Bundesligateams bezüglich durchschnittlich zugelassener Pässe in der Gegnerischen Hälfte",
  yaxis = list(title = 'Durchschnittlich zugelassene Pässe'),
  xaxis = list(title ='')
)
```
#### {-}


Bla Bla


### Platzierung xPlatzierung


#### {.tabset}


##### La Liga

```{r echo=FALSE, message=FALSE}
# Tabelle LaLiga 
laLiga_Platzierung <- daten2014 %>%
  filter(Liga == "La Liga") %>%
  select(Team, Platzierung, xpts) %>%
  mutate(xPlatzierung = rank(-xpts, ties.method = "min"))

# Linien-Diagramm erstellen
laLiga_Platzierung_plot <- ggplot(laLiga_Platzierung, aes(x = xPlatzierung, y = Platzierung)) +
  geom_abline(slope = -1)+
  geom_point(aes(color = Team), size = 2) +
  labs(x = "erwartete Platzierung", y = "Platzierung", title = "Erwartete gegen tatsächliche Platzierung") +
  theme_minimal() +
  scale_color_manual(values = teamColor)+
  scale_y_reverse()


ggplotly(laLiga_Platzierung_plot)
```

##### EPL

```{r echo=FALSE, message=FALSE}
# Tabelle EPL 
epl_Platzierung <- daten2014 %>%
  filter(Liga == "EPL") %>%
  select(Team, Platzierung, xpts) %>%
  mutate(xPlatzierung = rank(-xpts, ties.method = "min"))


# Linien-Diagramm erstellen
epl_Platzierung_plot <- ggplot(epl_Platzierung, aes(x = xPlatzierung, y = Platzierung)) +
  geom_abline(slope = -1)+
  geom_point(aes(color = Team), size = 2) +
  labs(x = "erwartete Platzierung", y = "Platzierung", title = "Erwartete gegen tatsächliche Platzierung") +
  theme_minimal() +
  scale_color_manual(values = teamColor)+
  scale_y_reverse()


ggplotly(epl_Platzierung_plot)

```

##### Bundesliga

```{r echo=FALSE, message=FALSE}
# Tabelle EPL 
bundesliga_Platzierung <- daten2014 %>%
  filter(Liga == "Bundesliga") %>%
  select(Team, Platzierung, xpts) %>%
  mutate(xPlatzierung = rank(-xpts, ties.method = "min"))


# Linien-Diagramm erstellen
bundesliga_Platzierung_plot <- ggplot(bundesliga_Platzierung, aes(x = xPlatzierung, y = Platzierung)) +
  geom_abline(slope = -1)+
  geom_point(aes(color = Team), size = 2) +
  labs(x = "erwartete Platzierung", y = "Platzierung", title = "Erwartete gegen tatsächliche Platzierung") +
  theme_minimal() +
  scale_color_manual(values = teamColor)+
  scale_y_reverse()

ggplotly(bundesliga_Platzierung_plot)

```

##### Serie A

```{r echo=FALSE, message=FALSE}
# Tabelle EPL 
serieA_Platzierung <- daten2014 %>%
  filter(Liga == "Serie A") %>%
  select(Team, Platzierung, xpts) %>%
  mutate(xPlatzierung = rank(-xpts, ties.method = "min"))


# Linien-Diagramm erstellen
serieA_Platzierung_plot <- ggplot(serieA_Platzierung, aes(x = xPlatzierung, y = Platzierung)) +
  geom_abline(slope = -1)+
  geom_point(aes(color = Team), size = 2) +
  labs(x = "erwartete Platzierung", y = "Platzierung", title = "Erwartete gegen tatsächliche Platzierung") +
  theme_minimal()+
  scale_y_reverse()

ggplotly(serieA_Platzierung_plot)

```

##### Ligue 1

```{r echo=FALSE, message=FALSE}
# Tabelle EPL 
ligue1_Platzierung <- daten2014 %>%
  filter(Liga == "Ligue 1") %>%
  select(Team, Platzierung, xpts) %>%
  mutate(xPlatzierung = rank(-xpts, ties.method = "min"))


# Linien-Diagramm erstellen
ligue1_Platzierung_plot <- ggplot(ligue1_Platzierung, aes(x = xPlatzierung, y = Platzierung)) +
  scale_y_reverse()+
  geom_abline(slope = -1)+
  geom_point(aes(color = Team), size = 2) +
  labs(x = "erwartete Platzierung", y = "Platzierung", title = "Erwartete gegen tatsächliche Platzierung") +
  theme_minimal() +
  scale_color_manual(values = teamColor)

ggplotly(ligue1_Platzierung_plot)

```

#### {-}


## Meisterentwicklung in den Ligen

#### {.tabset}
##### La Liga
```{r echo=FALSE, message=FALSE}
# DurchschnittsPlatzierung
LaLiga_avgPlatzierung <- daten %>%
  filter(Liga == "La Liga") %>%
  group_by(Team) %>%
  summarise(avgPlatzierung = mean(Platzierung)) %>%
  arrange(avgPlatzierung)

# Beste DurchschnittsPlatzierung(ersten 5)
laLiga_best5 <- head(LaLiga_avgPlatzierung$Team, 5)

# Tabelle mit 5 besten
laLiga_best5_Year <- daten %>%
  filter(Liga == "La Liga") %>%
  filter(Team %in% laLiga_best5)

# Erstelle den Graph für den Wechsel der Platzierung über die Jahre für jedes Team
laLiga_best5_Year_Platzierung_plot <- ggplot(laLiga_best5_Year, aes(x = Jahr, y = Platzierung, color = Team)) +
  geom_line() +
  labs(x = "", y = "Platzierung", title = "Wechsel der Platzierung über die Jahre nach Team") +
  theme_minimal() +
  scale_y_continuous(breaks = seq(min(laLiga_best5_Year$Platzierung), max(laLiga_best5_Year$Platzierung), 1)) +
  scale_color_manual(values = teamColor)+
  scale_y_reverse()

# Print
ggplotly(laLiga_best5_Year_Platzierung_plot)
```

##### EPL
```{r echo=FALSE, message=FALSE}
# DurchschnittsPlatzierung
avgPlatzierung <- daten %>%
  filter(Liga == "EPL") %>%
  group_by(Team) %>%
  summarise(avg_Platzierung = mean(Platzierung)) %>%
  arrange(avg_Platzierung)

# Beste DurchschnittsPlatzierung(ersten 5)
best5 <- head(avgPlatzierung$Team, 5)

# Tabelle mit 5 besten
best5_Year <- daten %>%
  filter(Liga == "EPL") %>%
  filter(Team %in% best5)

# Erstelle den Graph für den Wechsel der Platzierung über die Jahre für jedes Team
best5_Year_Platzierung_plot <- ggplot(best5_Year, aes(x = Jahr, y = Platzierung, color = Team)) +
  geom_line() +
  labs(x = "", y = "Platzierung", title = "Wechsel der Platzierung über die Jahre nach Team") +
  theme_minimal() +
  scale_y_continuous(breaks = seq(min(best5_Year$Platzierung), max(best5_Year$Platzierung), 1)) +
  scale_color_manual(values = teamColor)+
  scale_y_reverse()

# Print
ggplotly(best5_Year_Platzierung_plot)
```

##### Bundesliga
```{r echo=FALSE, message=FALSE}
# DurchschnittsPlatzierung
avgPlatzierung <- daten %>%
  filter(Liga == "Bundesliga") %>%
  group_by(Team) %>%
  summarise(avg_Platzierung = mean(Platzierung)) %>%
  arrange(avg_Platzierung)

# Beste DurchschnittsPlatzierung(ersten 5)
best5 <- head(avgPlatzierung$Team, 5)

# Tabelle mit 5 besten
best5_Year <- daten %>%
  filter(Liga == "Bundesliga") %>%
  filter(Team %in% best5)

# Erstelle den Graph für den Wechsel der Platzierung über die Jahre für jedes Team
best5_Year_Platzierung_plot <- ggplot(best5_Year, aes(x = Jahr, y = Platzierung, color = Team)) +
  geom_line() +
  labs(x = "", y = "Platzierung", title = "Wechsel der Platzierung über die Jahre nach Team") +
  theme_minimal() +
  scale_y_continuous(breaks = seq(min(best5_Year$Platzierung), max(best5_Year$Platzierung), 1)) +
  scale_color_manual(values = teamColor)+
  scale_y_reverse()

# Print
ggplotly(best5_Year_Platzierung_plot)
```

##### Serie A
```{r echo=FALSE, message=FALSE}
# DurchschnittsPlatzierung
avgPlatzierung <- daten %>%
  filter(Liga == "Serie A") %>%
  group_by(Team) %>%
  summarise(avg_Platzierung = mean(Platzierung)) %>%
  arrange(avg_Platzierung)

# Beste DurchschnittsPlatzierung(ersten 5)
best5 <- head(avgPlatzierung$Team, 5)

# Tabelle mit 5 besten
best5_Year <- daten %>%
  filter(Liga == "Serie A") %>%
  filter(Team %in% best5)

# Erstelle den Graph für den Wechsel der Platzierung über die Jahre für jedes Team
best5_Year_Platzierung_plot <- ggplot(best5_Year, aes(x = Jahr, y = Platzierung, color = Team)) +
  geom_line() +
  labs(x = "", y = "Platzierung", title = "Wechsel der Platzierung über die Jahre nach Team") +
  theme_minimal() +
  scale_y_continuous(breaks = seq(min(best5_Year$Platzierung), max(best5_Year$Platzierung), 1)) +
  scale_color_manual(values = teamColor)+
  scale_y_reverse()

# Print
ggplotly(best5_Year_Platzierung_plot)
```

##### Ligue 1
```{r echo=FALSE, message=FALSE}
# DurchschnittsPlatzierung
avgPlatzierung <- daten %>%
  filter(Liga == "Ligue 1") %>%
  group_by(Team) %>%
  summarise(avg_Platzierung = mean(Platzierung)) %>%
  arrange(avg_Platzierung)

# Beste DurchschnittsPlatzierung(ersten 5)
best5 <- head(avgPlatzierung$Team, 5)

# Tabelle mit 5 besten
best5_Year <- daten %>%
  filter(Liga == "Ligue 1") %>%
  filter(Team %in% best5)

# Erstelle den Graph für den Wechsel der Platzierung über die Jahre für jedes Team
best5_Year_Platzierung_plot <- ggplot(best5_Year, aes(x = Jahr, y = Platzierung, color = Team)) +
  geom_line() +
  labs(x = "", y = "Platzierung", title = "Wechsel der Platzierung über die Jahre nach Team") +
  theme_minimal() +
  scale_y_continuous(breaks = seq(min(best5_Year$Platzierung), max(best5_Year$Platzierung), 1)) +
  scale_color_manual(values = teamColor)+
  scale_y_reverse()

# Print
ggplotly(best5_Year_Platzierung_plot)
```

#### {-}




## Pressingsentwicklung der Meister

#### {.tabset}
##### Pressingentwicklung
```{r echo=FALSE, message=FALSE}
# Tabelle EPL 
league_ppda <- daten %>%
  select(Liga, Jahr, ppda_coef) %>%
  group_by(Jahr, Liga) %>%
  mutate(a_ppda = mean(ppda_coef))


# Linien-Diagramm erstellen
league_ppda_plot <- ggplot(league_ppda, aes(x = Jahr, y = a_ppda)) +
  geom_abline()+
  geom_line(aes(color = Liga), linewidth = 1) +
  labs(x = "", y = "Durchschnittlich zugelassene Pässe", title = "Pressingentwicklung") +
  theme_minimal() +
  scale_color_manual(values = ligaColor)  # Festlegen der benutzerdefinierten Farben


ggplotly(league_ppda_plot)
```

##### Pressingsentwicklung der Meister

```{r echo=FALSE, message=FALSE}
# Tabelle EPL 
first_ppda <- daten %>%
  filter(Platzierung == 1) %>%
  select(Liga, Jahr, Team, ppda_coef) %>%
  group_by(Liga)


# Linien-Diagramm erstellen
first_ppda_plot <- ggplot(first_ppda, aes(x = Jahr, y = ppda_coef, label = Team)) +
  geom_abline()+
  geom_line(aes(color = Liga), linewidth = 1) +
  labs(x = "", y = "Durchschnittlich zugelassene Pässe", title = "Pressingentwicklung") +
  theme_minimal()+
  scale_color_manual(values = ligaColor)  # Festlegen der benutzerdefinierten Farben

ggplotly(first_ppda_plot)
```

##### Korrelation Pressingentwicklung
```{r echo=FALSE, message=FALSE}
# Tabelle EPL 
league_ppda <- daten %>%
  select(Liga,Platzierung, Jahr, ppda_coef) %>%
  group_by(Jahr, Liga) %>%
  mutate(cor_ppda = cor(Platzierung,ppda_coef))



# Linien-Diagramm erstellen
league_ppda_plot <- ggplot(league_ppda, aes(x = Jahr, y = cor_ppda)) +
  geom_abline()+
  geom_line(aes(color = Liga), linewidth = 1) +
  labs(x = "", y = "Korrelationskoeffizient", title = "Pressingentwicklung") +
  theme_minimal()+
  scale_color_manual(values = ligaColor)  # Festlegen der benutzerdefinierten Farben

ggplotly(league_ppda_plot)

```

ab 0,1 (schwach),
ab 0,3 (mittel) und
ab 0,5 (stark).

#### {-}


#### {.tabset}
##### Ligenübersicht erwartete Tore
```{r, results='asis', echo = FALSE, message=FALSE}
league_xgs <- daten2014 %>% 
  group_by(Liga) %>% 
  summarise(xG = mean(xG))

plot_ly(
  data = league_xgs, 
  x= ~Liga,
  y = ~xG, 
  type='bar', 
  marker = list(color = ligaColor),
  hovertemplate = 'Liga: <b>%{x}</b><br>erwartete Tore: <b>%{y}</b><extra></extra>'
) %>% 
layout(
  title = "2014 Erwartete Tore der Ligen",
  xaxis = list(title = ''),
  yaxis = list(title = 'Durchschnittlich erwartete Tore')
)
```



##### Torerwartungsentwicklung
```{r echo=FALSE, message=FALSE}
# Tabelle EPL 
time_xG <- daten %>%
  select(Liga, Jahr, xG, Tore) %>%
  group_by(Jahr, Liga) %>%
  summarise(a_xG = mean(xG), a_scored = mean(Tore))


# Linien-Diagramm erstellen
time_xG_plot <- ggplot(time_xG, aes(x = Jahr, y = a_xG)) +
  geom_abline()+
  geom_line(aes(color = Liga), linewidth = 1) +
  #geom_bar(aes(y = a_scored, fill = Liga), stat = "identity", Platzierung = "dodge", alpha = 0.8) +
  labs(x = "", y = "Erwartete Tore", title = "Entwicklung der erwarteten Tore") +
  theme_minimal() +
  scale_color_manual(values = ligaColor) #+  # Festlegen der benutzerdefinierten Farben
  #scale_fill_manual(values = ligaColor)


ggplotly(time_xG_plot)

```

#### {-}







# Projektrückblick und Dokumentation

## Verwendeten Werkzeuge
Welche + Warum + Schwächen + Stärken

**RStudio** erleichtert die Entwicklung mit R und unterstützt die Organisation und die Verwaltung von R-Projekten. Durch die Unterstützung von R Markdown, können leicht Dokumente erstellt werden, die  R-Code, Text und Grafiken kombinieren.
Zudem war die Integration von Git für dieses Projekt essentiell. (Als schwierig gestaltete sich jedoch der Umgang mit Git-Konflikten. RStudio bietet keinen Workflow, um Konflikte zu lösen und so mussten von Hand die von Git markierten Konflikte im Code behoben werden.) 

**Plotly**/ **ggplotly** (?) ermöglicht die Erstellung von interaktiven Grafiken in denen die Benutzer mit den Daten interagieren können, z. B. kann gezoomed, verschoben oder Datenpunkte ausgewählt werden. Da wir große Datenmengen zu Grafiken verarbeiteten, war diese Interaktivität der ausschlaggebende Punkt, uns gegen ggplot zu entscheiden.

**Git** haben wir als Versionskontrollsystem genutzt. Durch die Integration konnte jedes Teammitglied eigenständig an unserem Projekt arbeiten und der Fortschritt konnte leich synchronisiert werden. Auch das versehentliche Überschreiben oder Löschen von Code wurde durch Git effektiv verhindert.

Sonstige?


## kritischer Rückblick
würden Sie mit dem Wissen nach dem Projek andere Ansätze vorziehen?

## verworfene Lösungsansätze
gab es Lösungsansätze, die Sie verworfen haben? Wenn ja, beschreiben Sie diese Ansätze und erläutern Sie die Gründe, warum Sie sie nicht mehr weiter verfolgt haben!

## Arbeitszeit in Stunden

## Literatur und Quellen


